# 请教陈版商誉减值测试问题？

提问人：wx_5dec56f71953 时间：2022-10-20 19:37:03
陈版主，您好！
目前在实务中遇到了这样一个问题， 2020 年公司A非同控合并公司B后产生了商誉，B公司成为A公司的子公司，但是 2022 年B公司将主体业务转移到了A公司，主要技术以及生产人员也进行了转移，设备部分采取了租赁的方式，租给了A公司；今年我们需要对该商誉进行减值测试，目前从我个人观点来看，既然主体业务已经转移，剩余业务并不能在市场形成竞争力，那该公司的商誉必然会产生减值；
但是目前评估给出了一个意见，就是淡化主体，仅从资产组的角度出发，以该资产组转移到A公司后产生的收入成本以及相关费用金额对B公司转移主体业务后的损益表进行模拟调整，再进行盈利预测以及商誉减值测试，这样的话是会测出商誉不存在减值的结论。
请问这两种观点是否均可行？第二种是否具有合理性？谢谢！

回答人：chenyiwei
你所引述的评估机构的意见是对的。即商誉是与资产组而不是特定的法人相关。资产组在合并集团内不重组时，只是导致商誉的一并内部转移，而不会直接导致商誉在合并报表层面的减值。